---
title: "Analyse Résultats Sondage détergent"
author: "Amine Gassem"
date: '`r Sys.Date()`'
output: pdf_document
---
```{r,echo=FALSE}
library(senegal)
library(ggplot2)
my_theme <- ggthemes::theme_fivethirtyeight
rr <- load_survey()
```

# Introduction


Afin de mener l'étude de la demande détergent un sondage a été effectué auprés des ménages au Sénégal. 

Il s'agit d'un sondage numérique que les utilisateurs peuvent y accéder soir sur mobile ou par internet.
Le sondage peut être consulté sur [ce lien](http://goo.gl/forms/nV50LUL8nK).  


# Participants

A ce jour le sondage a été effectué sur une population de **`r get_nbr()` personnes**.

```{r,echo=FALSE}
ggplot(unique(rr[,list(Foyer,Timestamp)])) +
  geom_bar(aes(x=Foyer,fill=Foyer)) +
  ggtitle("Réparatition des participants par taille de foyer\n") +
  my_theme()

```


# Analyse de la demande 

```{r,echo=FALSE}

ggplot(rr[!grepl("^c",variable)]) +  
  geom_bar(aes(value,fill=Foyer),position="dodge") + 
  facet_wrap(~Type,scales = "free",nrow=2) +
  ggtitle("Demande par produit et par taille de foyer\n") +
  my_theme()
```

# Liquide

```{r,echo=FALSE}
ggplot(rr[!grepl("^c",variable) & Type=="Liquide"]) +  
  geom_bar(aes(x=value,fill=variable),position="dodge") + 
  ggtitle("Répartition des quantités des produits liquides\n") +
  my_theme()
```

```{r,echo=FALSE}
ggplot(rr[!grepl("^c",variable) & Type=="Liquide"][
  ,variable :=
    factor(variable,levels=
        c("50ML","75ML","250ML","500ML","1L","2L","5L"),ordered = TRUE)
]) +  
  geom_bar(aes(x=variable,fill=value),position="dodge") + 
  facet_wrap(~Type,scales = "free",nrow=2) +
  ggthemes::theme_fivethirtyeight()

```


# Poudre

```{r,echo=FALSE}
ggplot(rr[!grepl("^c",variable) & Type=="Poudre"]) +  
  geom_bar(aes(x=value,fill=variable),position="dodge") + 
  ggtitle("Répartition des quantités des produits poudres\n")  +
   my_theme()
```

```{r,echo=FALSE}
ggplot(rr[!grepl("^c",variable) & Type=="Poudre"]) +  
  geom_bar(aes(x=variable,fill=value),position="dodge") + 
    my_theme()
```

# Consommation

```{r,echo=FALSE}
ggplot(rr[grepl("^c.*",variable)][,value:=factor(value,levels=c("1","2","3",">3"))])+
  geom_bar(aes(x=value,fill=Foyer),
  position="dodge") +
  facet_wrap(~variable,scales="free_y") +
  my_theme()

```






